臺灣高雄地方法院民事判決
111年度雄小字第1833號
原      告  蔡玉琦  
被      告  吳翊萍  


訴訟代理人  盛耀程  
上列當事人間損害賠償(交通)事件，由臺灣臺東地方法院於民國
111年6月20日(111年度東小字第87號)裁定移送前來，本院於同
年9月1日言詞辯論終結，判決如下：
    主  文
一、被告應給付原告新臺幣參仟元及自民國一一一年四月二十二
    日起至清償日止，按週年利率百分之五計算之利息。
二、原告其餘之訴駁回。　　
三、訴訟費用新臺幣壹仟元由被告負擔。
四、本判決原告勝訴部分得假執行。但被告如以新臺幣參仟元供
    擔保後，得免為假執行。
    事實及理由
一、原告主張：原告於民國111年1月14日10時48分許，騎乘車牌
    號碼000-0000號普通重型機車(下稱系爭機車)沿高雄市左營
    區德威街東向西直行，被告騎乘車牌號碼000-0000號普通重
    型機車沿高雄市左營區德威街西向東直行，在未劃分向線或
    分向限制之道路，未靠右行駛，於安吉街1巷17號撞擊原告
    機車致受損。原告支出修理費用新臺幣(下同)12,000元(均
    為零件)，依法得請求被告賠償損害。聲明：被告應給付原
    告12,000元，及自起訴狀繕本送達翌日之起至清償日止，按
    週年利率5%計算之利息。
二、被告則以：原告只有提出估價單，不能證明機車確實受損需
    要修理。對於肇事責任均為被告不爭執；對於原告請求金額
    沒有意見，但應計算折舊等語。聲明：原告之訴駁回。(本
    院卷第25頁)
三、本院的判斷：
　㈠經查，原告主張之上開事實，業據原告提出高雄市政府警察
    局道路交通事故當事人登記聯單、現場照片、現場圖、初步
    分析研判表、估價單、行車執照及車損照片等為證（東院卷
    第13至21頁、本院卷第29至33頁），並有高雄市政府警察局
    111年4月14日函覆本件事故之道路交通事故初步分析研判表
    、現場圖、現場照片、道路交通事故調查報告表㈠㈡-1、談話
    紀錄表等為憑（東院卷第26至46頁），而被告對原告主張之
    上開事實亦不爭執，是原告主張本件車禍之發生係因被告在
    未劃分向線或分向限制之道路未靠右行駛，致撞及系爭機車
    所造成並因而受有損害，應屬真實。
  ㈡至被告主張原告車損修復金額應計算折舊等語，按物被毀損
    時，被害人除得依民法第196條請求賠償外，並不排除民法
    第213條至第215條之適用。依民法第196條請求賠償物被毀
    損所減少之價額，得以修復費用為估定之標準，但以必要者
    為限（例如：修理材料以新品換舊品，應予折舊）。經查，
    系爭機車為105年3月出廠，因本件車禍支出修復必要費用共
    12,000元均為零件，有行車執照及估價單可參（東院卷第21
    頁、本院卷第29頁）；則系爭機車既非新車，依上開說明，
    其修復時材料更換係以新品替換舊品，計算零件材料之損害
    賠償數額時，應扣除折舊部分始屬合理。又依行政院所頒固
    定資產耐用年數表及固定資產折舊率表，機器腳踏車之耐用
    年數為3年，依平均法計算其折舊結果，每年折舊率為4分之
    1，並參酌營利事業所得稅查核準則第95條第6項規定，系爭
    機車自出廠日迄本件事故發生時即111年1月，實際使用期間
    已逾耐用年數3年，惟第3年後因車輛仍堪用，不予繼續折舊
    ，則零件扣除折舊後之修復費用估定為3,000元【計算方式
    ：1.殘價＝取得成本÷(耐用年數＋1)即12,000÷(3+1)＝3,000；
    2.折舊額＝(取得成本－殘價)×1/(耐用年數)×(使用年數)即(1
    2,000－3,000)×1/3×(3+0/12)＝9,000；3.扣除折舊後價值＝（
    新品取得成本－折舊額）即12,000－9,000＝3,000】，原告逾
    此金額之請求則無理由。
四、綜上所述，原告依侵權行為之法律關係，請求被告給付3,00
    0元及自起訴狀繕本送達翌日之111年4月22日（111年4月21
    日送達，東院卷第48頁）起至清償日止，按週年利率5%計算
    之利息，為有理由，應予准許；原告超過此範圍之請求，則
    無理由，應予駁回。
五、本判決第1項係依民事訴訟法第436條之8適用小額訴訟程序
    所為被告敗訴之判決，依同法第436條之20規定，應依職權
    宣告假執行，並依同法第436條之23準用第436條第2項，適
    用同法第392條第2項規定，依職權宣告被告如預供擔保，得
    免為假執行。
六、本件兩造各為一部勝訴、一部敗訴，因原告確有提起本件訴
    訟必要，且起訴後應徵之裁判費至少為1,000元（民事訴訟
    法第77條之13規定參照），是本院認應依民事訴訟法第79條
    規定，酌量情形由被告全部負擔。
中　　華　　民　　國　　111 　年　　9 　　月　　13　　日
    　　　　　　　高雄簡易庭　法  官    林玉心
以上正本係照原本作成。
民事訴訟法第436條之24第2項：對於本判決之上訴，非以違背法
令為理由，不得為之。如對本判決上訴，須於判決送達後20日內
向本院提出上訴狀，並須表明原判決所違背之法令及其具體內容
與依訴訟資料可認為原判決有違背法令之具體事實之上訴理由。
（均須按他造當事人之人數附繕本）。
中　　華　　民　　國　　111 　年　　9 　　月　　13　　日
      　　　　　　　　　　　　書記官    李月君